【裁判字號】    89,易,612
【裁判日期】    890503
【裁判案由】    家庭暴力之傷害罪
【裁判全文】
臺灣臺中地方法院刑事判決                          八十九年度易字第六一二號
    公  訴  人  臺灣臺中地方法院檢察署檢察官
    被      告  戊○○
右列被告因傷害案件，經檢察官提起公訴（八十九年度偵字第六六九號），本院判決
如左︰
    主  文
戊○○無罪。
    理  由
一、公訴意旨詳如起訴書所載（如附件）。
二、公訴人認被告戊○○涉有上開傷害罪嫌，無非係以告訴人乙○○之指述及告訴人
    之診斷證明書一紙為其主要論據。
三、按犯罪事實應依證據認定之，無證據不得推定其犯罪事實；且不能證明被告犯罪
    者，應諭知無罪之判決，刑事訴訟法第一百五十四條及第三百零一條第一項分別
    定有明文。又以被害人之陳述為認定犯罪之依據時，必其陳述並無瑕疵，且就其
    他方面調查，又與事實相符，始能認有證據能力，最高法院六十一年台上字第三
    ○九九號判例可資參照。訊據被告堅詞否認有何右揭傷害之犯行，辯稱：伊於八
    十八年九月九日晚間，在伊姊夫甲○○住處樓下與乙○○發生口角，乙○○即叫
    三名不詳男子出手毆打伊及甲○○，伊於當晚便住在丁○○烏日住處，於次日上
    午並未返回南屯路住處，不可能毆打乙○○等語。經查告訴人雖迭指稱曾於八十
    八年九月十日上午八時許，在南屯路住處遭被告毆打之情事，然復於八十九年四
    月二十六日本院審理時陳稱：渠係於八十八年九月十日上午在南屯路住處被打，
    但遲於同年九月十三日始至省立台中醫院驗傷乙情，並提出該次之診斷證明書一
    紙為證。是告訴人所提之該次診斷證明書固能證明告訴人曾於八十八年九月十三
    日之前曾受有傷害，但尚難遽認係遭被告於八十八年九月十日上午毆打所致。且
    告訴人所舉之證人即同社區之鄰居丙○○到庭證稱：渠於八十八年九月十日之前
    ，曾在住處聽到屋外有喊叫聲，探頭一看，看到被告夫妻在大樓外面，被告有出
    手毆打告訴人身體二、三下，但渠並未看到被告有無於八十八年九月十日上午在
    住處毆打告訴人等語。故證人丙○○亦無法證明被告曾於八十八年九月十日上午
    在南屯路住處毆打告訴人之情事。而被告及其姊夫甲○○確於八十八年九月九日
    晚間十一點多，在台中市○○區○○路八九巷八號甲○○住處大樓前，與告訴人
    因子女監護之事發生糾紛後，隨即雙雙遭三名不詳男子毆打成傷，被告於當晚為
    丁○○接回烏日居住約半年之久，甲○○尚因此骨折而住院接受手術治療，被告
    及甲○○皆懷疑該三名不詳男子係告訴人所唆使乙節，各據證人甲○○及丁○○
    證述在卷，並有被告及證人甲○○該次之診斷證明書各一紙附卷可稽。顯見被告
    所辯其於八十八年九月九日晚間因遭人毆打，故未於次日上午返回南屯路住處等
    語，應非全屬無憑。又被告與告訴人於偵審中皆提出若干於婚姻關係存續中之診
    斷證明書用以證明曾遭對方毆打成傷，被告復提出本院八十八年度家護字第一八
    一號民事通常保護令用以證明曾於八十八年九月四日在英才郵局門口遭告訴人實
    施不法侵害，各有該等診斷證明書及民事通常保護令在卷足憑。可見被告與告訴
    人於婚姻關係存續中各有侵害對方之行為，要難遽認告訴人於婚姻關係存續中皆
    居較弱勢或被害之地位。綜上所述，尚難僅憑告訴人片面之指訴，即遽入被告於
    罪。此外，本院復查無其他積極證據，足資證明被告確有如公訴人所指之犯行，
    被告犯罪不能證明，應為無罪之諭知。
據上論斷，應依刑事訴訟法第第三百零一條第一項，判決如主文。
中      華      民      國    八十九    年      五      月      三      日
                                    臺灣臺中地方法院刑事第六庭
                                        法  官  許  秀  芬
右正本證明與原本無異。
如不服本判決，應於判決送達後十日內向本院提出上訴狀，上訴於臺灣高等法院臺中
分院( 須附繕本 )。
                                        書記官
中      華      民      國    八十九    年      五      月      四      日


司法院資訊處製作；財團法人民間司法改革基金會備份。
